【裁判字號】    99,訴,4965
【裁判日期】    991116
【裁判案由】    債務人異議之訴
【裁判全文】
臺灣臺北地方法院民事裁定              99年度訴字第4965號
原      告  鑽星餐坊有限公司
法定代理人  丙○○
訴訟代理人  黃文明律師
上列原告與被告三圓建設股份有限公司、丁○○○、甲○○、乙
○○間債務人異議之訴事件，本院裁定如下：
    主  文
原告應於本裁定送達後五日內補繳裁判費新臺幣貳拾壹萬玖仟肆
佰貳拾捌元，逾期即駁回其訴。
    理  由
一、按原告之訴有起訴不合程式或不備其他要件之情形者，依其
    情形可以補正經審判長定期間命其補正而不補正者，法院應
    以裁定駁回之。又提起民事訴訟，應依民事訴訟法規定繳納
    裁判費，此為必須具備之程式。次按訴訟標的之價額，由法
    院核定。民事訴訟法第249 條第1 項、第77條之1 第1 項分
    別定有明文。再按債務人異議之訴之訴訟標的為該債務人之
    異議權，法院核定此訴訟標的之金額或價額，應以該債務人
    本於此項異議權，請求排除強制執行所有之利益為準。
二、經查：
（一）本件原告起訴主張，伊向被告承租台北市○○○路○段96
      號1樓、96-1號1樓及96號2樓房屋數年，最後一次於民國
      99年7月28日簽訂房屋租賃契約書，租期於同年8月20日止
      。而租期屆滿後，原告繼續使用收益，且依慣例支付租金
      ，依民法第451條規定應視為不定期限繼續契約。然被告
      逕向本院民事執行處99年度司執字第87000號聲請遷讓房
      屋強制執行。爰依強制執行法第14條規定，起訴請求撤銷
      99年度司執字第87000號執行事件對原告之強制執行程序
      。
（二）本件訴訟標的之價額，依原告本於其異議權請求排除強制
      執行所有之利益，即原告起訴後繼續占用系爭房屋，如其
      所提債務人異議之訴遭敗訴確定，則至該訴訟終結時止，
      所獲有相當於租金之利益。今原告於起訴狀自承每月租金
      共為476,038元，參考各級法院辦案期限實施要點規定，
      第一、二審、三審通常程序審判案件之期限分別為1年4
      個月、2年及1年，則兩造間債務人異議之訴審理期限約至
      少需4年4個月，預估為原告提起債務人異議之訴至訴訟終
      結之期間，經核算原告所受利益為24,753, 976元【計算
      式：每月租金476,038元×52月＝24,753,976元】，核定
      為24,753,976元，應徵第一審裁判費229,888元，原告僅
      繳納10,460元，尚欠219,428元。茲依民事訴訟法第249
      條第1項但書之規定，限原告於收受本裁定送達5日內補繳
      ，如未依期補正，即駁回原告之訴。
三、依法裁定如主文。
中    華    民    國    99    年    11    月    16    日
                  民事第七庭    法  官  吳定亞
以上正本係照原本作成。
如不服本裁定關於核定訴訟標的價額部分，應於送達後10日內向
本院提出抗告狀，並繳納抗告費新臺幣1,000元；其餘關於命補
繳裁判費部分，不得抗告。
中    華    民    國    99    年    11    月    16    日
                                書記官  張婕妤

司法院資訊處製作；財團法人民間司法改革基金會備份。
